臺灣高等法院刑事裁定　　　　　　　　　96年度抗字第1253號
再 抗告 人
即　被　告　甲○○
上列再抗告人因違反商業會計法等案件，不服臺灣板橋地方法院
96年度簡抗字第4號，中華民國96年9月20日裁定，提起再抗告，
本院裁定如下：
    主    文
再抗告駁回。
    理    由
一、再抗告意旨略以：原審法院93年度簡字第2024號確定判決採
    證違法，未經積極調查即草率判決，明顯不當。又依郵政法
    規彙編「送達訴訟文書處理須知」第3章規定，訴訟文書經
    依掛號函件之規定投遞2次仍無法會晤送達人或法定同居人
    或受僱人時，應予寄存送達。送達人是否依照規定合法送達
    ，仍有爭議，且再抗告人即被告甲○○其嬸嬸之子（李志源
    ）及小姑（李淑敏）當時並未居住於該收函地址，是該送達
    並不合法云云。
二、按提起上訴，應於送達判決後10日內為之，又原審法院認為
    上訴不合法律上之程式或法律上不應准許或其上訴權已經喪
    失者，應以裁定駁回之，刑事訴訟法第349條、第362條前段
    定有明文。次按送達文書除刑事訴訟法第1編第6章有特別規
    定外，準用民事訴訟法之規定，刑事訴訟法第62條定有明文
    ；而「送達不能依前2條規定為之者，得將文書寄存送達地
    之自治或警察機關，並作送達通知書2份，1份黏貼於應受送
    達人住居所、事務所、營業所或其就業處所門首，另1份置
    於該送達處所信箱或其他適當位置，以為送達。寄存送達，
    自寄存之日起，經10日發生效力。寄存之文書自寄存之日起
    ，寄存機關應保存2個月」，民事訴訟法第138條亦定有明文
    。
三、經查：
  (一)按對於抗告法院之裁定，不得再行抗告；但對於駁回上訴之
    裁定抗告者，得提起再抗告，刑事訴訟法第415條第1項第1
    款定有明文。本件再抗告人即被告甲○○被訴違反商業會計
    法等案件，經原審法院於民國（下同）93年8月31日以93年
    度簡字第2024號判決後，被告提起上訴，原審認其上訴已逾
    法定上訴期間，而於96年7月18日以同上案號裁定駁回其上
    訴；被告不服提起抗告，復經原審法院於96年9月20日以96
    年度簡抗字第4號（即本件原審裁定）裁定抗告駁回，揆諸
    上揭規定，被告自得對原審法院上開裁定提起再抗告，合先
    敘明。
  (二)查本件再抗告人甲○○被訴違反商業會計法等案件，經原審
    法院於93年8月31日以93年度簡字第2024號判決後，因送達
    至再抗告人當時位於臺北縣三重市○○街497號1樓之居所與
    臺北縣三重市○○街265號之住所（此為再抗告人當時之住
    所，見原審93年度簡字第2024號卷第55頁之法務部戶役政連
    結作業系統查詢表）無著，即依上開刑事訴訟法第62條準用
    民事訴訟法第138條之規定，寄存送達於再抗告人住所轄區
    警局即臺北縣政府警察局三重分局慈福派出所，此有送達證
    書2份在卷可稽（見原審第2024號卷第53至54頁），且再抗
    告人上揭戶籍地自84年10月12日日迄今均未變更，亦有個人
    基本資料查詢結果1份附於原審卷可稽（見原審第2024號卷
    第64頁），從而，上開寄存送達自屬合法有效之送達，再抗
    告意旨稱該寄存送達為不合法云云，自無足採。又再抗告人
    於原審抗告狀中所載明當時居住於其戶籍地之李志源，經原
    審法院詢問再抗告人之結果，係再抗告人嬸嬸之子（見原審
    96年度簡上字第737號卷第22頁），而原審法院96年9月5日
    開庭傳票所送達之「臺北縣三重市○○街265號」、「臺北
    縣三重市○○街263號2樓」等2址，復同由再抗告人之小姑
    李淑敏所收受，此除為再抗告人所自承外（見原審第737號
    卷第23頁），亦有送達證書2紙在卷足憑（見原審第737號卷
    第3至14頁），足認抗告人不僅戶籍地未遷離臺北縣三重市
    ○○街265號，且近年來居住於該地之人亦為其親戚，再抗
    告人辯稱李志源、李淑敏當時並未居住於該收函地址云云，
    顯為巧辯之詞，不足採信。從而，本件原審法院93年度簡字
    第2024號簡易判決自寄存之日起（即93年9月14日），經10
    日發生效力，再加計10日之上訴期間（無在途期間可供扣除
    ），是其上訴第二審之期間，至93年10月4日即已屆滿。詎
    再抗告人竟遲至96年6月22日始向原審提出上訴狀（見原審
    第2024號卷第56頁之上訴狀上所蓋收狀章），其提起上訴顯
    已逾越上訴期間，原審以被告上訴逾期顯非合法為由，依刑
    事訴訟法第362條前段，裁定駁回上訴，抗告人不服，對該
    裁定提起抗告，原審復以抗告無理由駁回，經核並無不合，
    本件再抗告人猶執陳詞提起再抗告，為無理由，應予駁回。
據上論斷，應依刑事訴訟法第412條，裁定如主文。
中　　華　　民　　國　　96　　年　　11　　月　　8 　　日
 　　　　　　　　 刑事第二十庭審判長法　官　楊貴雄
               　　                 法　官　林立華
                     　　           法　官　林銓正
以上正本證明與原本無異。
不得抗告。
                                    書記官  陳玲憶
中　　華　　民　　國　　96　　年　　11　　月　　8 　　日
